---
title: "Observatório do Gás"
output: 
  flexdashboard::flex_dashboard: 
    theme:  cerulean # spacelab  #latly  #cerulean # 
    orientation: columns
    vertical_layout: fill
    storyboard: true
    social: menu
    logo: Marca_CERI_UmaCor_Branca.png
runtime: shiny
---
<style>
.navbar-logo img {
    position: absolute;
    right: 0px;
}
img{
     max-height:48px;
}
</style>

```{r setup, include=FALSE}
  if(!require(flexdashboard)) {install.packages("flexdashboard")}
  library(flexdashboard)
  library(readxl)
  if(!require(tidyverse)) {install.packages("tidyverse")}
  library(tidyverse)
  library(plotly)
  if(!require(ggmap)) {install.packages("ggmap")}
  library(ggmap)
  if(!require(xts)) {install.packages("xts")}
  library(xts)
  
  if(!require(geobr)) {install.packages("geobr")}
  library(geobr)
  
  if(!require(ggiraph)) {install.packages("ggiraph")}
  library(ggiraph)
  
  if(!require(leaflet)) {install.packages("leaflet")}
  library(leaflet)
  
  if(!require(RColorBrewer)) {install.packages("RColorBrewer")}
  library(RColorBrewer)
  
  if(!require(colourvalues)) {install.packages("colourvalues")}
  library(colourvalues)
  
  if(!require(sf)) {install.packages("sf")}
  library(sf)
  
  if(!require(geobr)) {install.packages("geobr")}
  library(geobr)

  if(!require(googlesheets4)) {install.packages("googlesheets4")}
  library(googlesheets4)
  
  if(!require(shiny)) {install.packages("shiny")}
  library(shiny)
  
  library(kableExtra)
  library(leaflet.extras)
  #if(!require(d3heatmap)) {install.packages("d3heatmap")}
  #library(d3heatmap)
  library(htmltools)
  
  options(digits = 2, OutDec = ",")
```

# Abertura {data-icon="ion-android-navigate"}

## Column {.tabset}

### Acompanhamento do TCC

```{r}
pacman::p_load(tidyverse, sf, plotly, stringr, lubridate)
```

### Agentes Autorizados pela ANP

```{r}
```

### Market Share Petrobras {data-width=700}

```{r}
#tags$embed(seamless="seamless",  
#                  src= 'fig_ms.html',
#                  width='100%',
#                  height = 400)
ms_petro<-read.csv2("graph_files/marketshare_petro.csv")
ms_petro$data <- stringr::str_replace_all(ms_petro$data, "/", "-")
ms_petro$data <- lubridate::as_date(ms_petro$data, format = '%d-%m-%Y')
ms_petro %>%
  dplyr::filter(data >= "2024-01-01") -> ms_petro
fig_ms <- plotly::plot_ly(ms_petro,
                          type = 'scatter',
                          mode = 'lines')%>% add_trace(x = ~data, 
                                                       y = ~ms,
                                                       name = 'Market Share')
fig_ms <- fig_ms %>% plotly::layout(title = 'Market Share da Petrobras - QDC',
                                    xaxis = list(title = 'Ano'),
                                    yaxis = list (title = '%'),
                                    showlegend = FALSE)
fig_ms

```

### Índice de Concentração no elo da comercialização {data-width=700}

```{r}
hhi<-read.csv2("graph_files/hhi.csv")
hhi$data <-stringr::str_replace_all(hhi$data, "/", "-")
hhi$data <- lubridate::as_date(hhi$data, format = '%d-%m-%Y')
hhi %>%
  filter(data >= "2024-01-01") -> hhi
fig_hhi <- plotly::plot_ly(hhi,
                           type = 'scatter',
                           mode = 'lines')%>% add_trace(x = ~data, 
                                                        y = ~hhi,
                                                        name = 'índice')
fig_hhi <- fig_hhi %>% plotly::layout(title = 'Índice HHI QDC',
                                      xaxis = list(title = 'Ano'),
                                      yaxis = list (title = 'HHI'), 
                                      showlegend = FALSE)
fig_hhi
```

# Regulação {data-icon="ion-ios-book"}

## Column {.tabset}

### Órgãos Reguladores Estaduais {data-width=700}

```{r}
```

### Atualizações Regulatórias e Legislativas

```{r}
```

### Acompanhamento da Agenda Regulatória

```{r}
```

### Governança

```{r}
```



# Calculadora de tarifas {data-icon="ion-cash"}

```{r}
source("calculadora/app.R")

shinyApp(ui, server)
```
