# Abertura {data-icon="ion-android-navigate"}

## Column {.tabset}

```{r}
# Carrega pacotes necessários
if(!require(htmlwidgets)) install.packages("htmlwidgets")
library(htmlwidgets)

if (!require(mapview)) install.packages("mapview")
library(mapview)

if (!require(webshot)) install.packages("webshot")
library(webshot)


pacman::p_load(tidyverse, plotly, lubridate, stringr, stringi, geobr, mapview, leaflet, leafpop, ggplot2, plyr, readxl)
```

### Contratos Vigentes 
```{r}
vig <- read_excel('graph_files/vigentes_ano.xlsx')
vig <- vig %>% dplyr::rename(ano = index, num = '0')
fig_vig <- plotly::plot_ly(vig, x= ~ano, y=~num, name = 'numero de contratos',
                           type = 'scatter', mode = 'lines', width = 6)
fig_vig <- fig_vig %>% layout(title = 'Número total de contratos vigentes por ano',
                              yaxis = list(title = 'Número de contratos vigentes'),
                              xaxis = list(title = 'Ano'))
fig_vig <- fig_vig %>% plotly::layout(annotations =
                                      list(x = 0, y = -0.1,
                                           text = '<b> Fonte </b>: ANP',
                                           showarrow = F,
                                           xref = 'paper',
                                           yref = 'paper',
                                           align = 'left'))
fig_vig
htmlwidgets::saveWidget(as_widget(fig_vig), "fig_vig.html")
```

### Vigências por tipo de Comprador
```{r}
vig_c <- read_csv('graph_files/vigencia_comprador.csv',
                  show_col_types = FALSE)

vig_c <- vig_c %>% dplyr::rename(livre = "consumidor livre",
                                 distribuidor_gnc = "distribuidor de gnc",
                                 distribuidor_gnl = "distribuidor de gnl",
                                 produtor_boca = "produtor (boca do poço)")


fig_vigc <- plotly::plot_ly(vig_c,
                            x = ~ano,
                            y =~comercializador,
                            type = 'bar',
                            name = 'Comercializador')

fig_vigc <- fig_vigc %>% add_trace(y = ~livre, 
                                   name = 'Consumidor Livre')

fig_vigc <- fig_vigc %>% add_trace(y = ~distribuidor_gnc, 
                                   name = 'Distribuidora de GNC')
fig_vigc <- fig_vigc %>% add_trace(y = ~distribuidor_gnl, 
                                   name = 'Distribuidora de GNL')
fig_vigc <- fig_vigc %>% add_trace(y = ~distribuidora, 
                                   name = 'Distribuidora Local (Gás Canalizado)')
fig_vigc <- fig_vigc %>% add_trace(y = ~outros, 
                                   name = 'Outros')
fig_vigc <- fig_vigc %>% add_trace(y = ~produtor_boca, 
                                   name = 'Produtor (boca do poço)')
fig_vigc
#htmlwidgets::saveWidget(as_widget(fig_vigc), "fig_vigc.html")
```

### Assinaturas

```{r}
#!!! manter a linha do gráfico de total?!!!# 


ass <- read.csv('graph_files/tabela_total_contratos.csv')
ass %>% dplyr::filter(ano >= '2020') -> ass

fig_ass <- plot_ly(ass, x = ~ano, y = ~comercializador, type = 'bar', name = 'Comercializador')
fig_ass <- fig_ass %>% add_trace(y = ~consumidor.livre, name = 'Consumidor Livre')
fig_ass <- fig_ass %>% add_trace(y = ~distribuidor.de.gnc, name = 'Distribuidora de GNC')
fig_ass <- fig_ass %>% add_trace(y = ~distribuidor.de.gnl, name = 'Distribuidora de GNL')
fig_ass <- fig_ass %>% add_trace(y = ~distribuidora, name = 'Distribuidora Local de Gás Canalizado')
fig_ass <- fig_ass %>% add_trace(y = ~produtor..boca.do.poço., name = 'Produtor (boca do poço)')
fig_ass <- fig_ass %>% add_trace(y = ~outros, name = 'Outros')

fig_ass <- fig_ass %>% add_trace(ass , 
                                 x = ~ano, 
                                 y = ~total, 
                                 type = 'scatter',  
                                 mode = 'lines', 
                                 name = 'Total')

fig_ass <- fig_ass %>% layout(title = "Quantidade de Contratos Assinados por Tipo de Comprador",
                              yaxis = list(title = 'Número de Contratos'),
                              xaxis = list(title = 'Ano'), 
                              barmode = 'group',
                              autosize = TRUE)



fig_ass <- fig_ass %>% plotly::layout(annotations =
                                      list(x = 0, y = -0.1,
                                           text = '<b> Fonte </b>: ANP',
                                           showarrow = F,
                                           xref = 'paper',
                                           yref = 'paper',
                                           align = 'left'))
fig_ass
htmlwidgets::saveWidget(as_widget(fig_ass), "fig_ass.html")
```


### Agentes Autorizados pela ANP

```{r}
```

### Market Share Petrobras {data-width=700}

```{r}
#Abaixo mantive comentado o código do gráfico que eu teinha feito inicialmente - com os 
#dados das QDC retirados dos contratos

#tags$embed(seamless="seamless",  
#                  src= 'fig_ms.html',
#                  width='100%',
#                  height = 400)
ms_petro<-read.csv2("graph_files/marketshare_petro.csv")
ms_petro$data <- stringr::str_replace_all(ms_petro$data, "/", "-")
ms_petro$data <- lubridate::as_date(ms_petro$data, format = '%d-%m-%Y')

ms_petro %>%
  dplyr::filter(data >= "2024-01-01" & data <= "2025-12-31") -> ms_petro
fig_ms <- plotly::plot_ly(ms_petro,
                            type = 'scatter', mode = 'lines', line = list(width = 6),
                          mode = 'lines')%>% add_trace(x = ~data,
                                                       y = ~ms,
                                                       name = 'Market Share')
fig_ms <- fig_ms %>% plotly::layout(title = '<i>Market Share</i> da Petrobras em Relação às <br> Quantidades Diárias Contratadas',
                                    xaxis = list(title = 'Ano'),
                                    yaxis = list (title = '%'),
                                    showlegend = FALSE)

fig_ms <- fig_ms %>% plotly::layout(annotations =
                                      list(x = 0, y = -0.1,
                                           text = '<b> Fonte </b>: Publicidade dos Contratos de Compra e Venda - ANP',                                      showarrow = F,
                                           xref = 'paper',
                                           yref = 'paper',
                                           align = 'left')
                                    )

#ajustando as margens para caber a fonte#
fig_ms <- fig_ms %>% plotly::layout(margin =list(
  l = 50,
  r = 50,
  b = 100,
  t = 100,
  pad = 4))
fig_ms
htmlwidgets::saveWidget(as_widget(fig_ms), "fig_ms.html")
```

### Índice de Concentração no elo da comercialização {data-width=700}

```{r}
hhi<-read.csv2("graph_files/hhi.csv")
hhi$data <-stringr::str_replace_all(hhi$data, "/", "-")
hhi$data <- lubridate::as_date(hhi$data, format = '%d-%m-%Y')
hhi %>%
  filter(data >= "2024-01-01" & data <= "2025-12-31") -> hhi
fig_hhi <- plotly::plot_ly(hhi,
                            type = 'scatter', mode = 'lines', line = list(width = 6),
                           mode = 'lines')%>% add_trace(x = ~data, 
                                                        y = ~hhi,
                                                        name = 'índice')
fig_hhi <- fig_hhi %>% plotly::layout(title = 'Índice de Concentração HHI em relação às <br> Quantidades Diárias Contratadas',
                                      xaxis = list(title = 'Ano'),
                                      yaxis = list (title = 'HHI'), 
                                      showlegend = FALSE)

fig_hhi <- fig_hhi %>% plotly::layout(annotations = 
                                      list(x = 0, y = -0.1,
                                           text = '<b>Fonte</b>: Publicidade dos Contratos de Compra e Venda - ANP',                                      showarrow = F,
                                           xref = 'paper',
                                           yref = 'paper',
                                           align = 'left')
                                    )

fig_hhi <- fig_hhi %>% plotly::layout(margin =list(
  l = 50,
  r = 50,
  b = 100,
  t = 100,
  pad = 4))
fig_hhi
saveWidget(as_widget(fig_hhi), "fig_hhi.html")
```

# Regulação {data-icon="ion-ios-book"}

## Column {.tabset}

### Órgãos Reguladores Estaduais {data-width=700}

```{r}
```

### Atualizações Regulatórias e Legislativas

```{r}
```

### Elegibilidade para Consumidor Livre

```{r}

limite <- read.csv2('graph_files/limite_cl.csv')

limite %>%dplyr::mutate(limite = limite/1000) -> limite


fig_cl <- plotly::plot_ly(limite,
                       x = ~limite,
                       y = ~estado,
                       type = "bar",
                       orientation = "h",
                       hoverinfo = "none",
                       text = ~limite,
                       textposition = 'top')%>%
  layout(title = "Limite para Enquadramento como Consumidor Livre",
         xaxis = list(title="Limite (em 1000 m³/dia)"),
         yaxis=list(title = "UF",
                    categoryorder="total descending"))


fig_cl<- fig_cl %>%plotly::layout(annotations = list(x = 0, 
                                  y = -0.05,
                                  text = '<b>Fonte</b>: Regulações Estaduais',                                                    showarrow = F,
                                  xref = 'paper',
                                  yref = 'paper',
                                  align = 'left',
                                  margin = list(l = 50, r = 50, b = 50, t = 100, pad = 10)
))


fig_cl

saveWidget(as_widget(fig_cl), "fig_cl.html")
```

# Oferta e Demanda {data-icon="ion-arrow-graph-up-right"}

## Column {.tabset}

### Oferta

#### Oferta Nacional {data-width=350}

```{r}
# Oferta Nacional
oferta_nacional <- read.csv2("graph_files/oferta_nacional_mensal.csv")
oferta_nacional$data <- stringr::str_replace_all(oferta_nacional$data, "/", "-")
oferta_nacional$data <- lubridate::as_date(oferta_nacional$data, format = '%d-%m-%Y')
fig_ofertanac <- plotly::plot_ly(oferta_nacional,
                                 x = ~data,
                                 y = ~producao,
                                 name = 'Produção', type = 'scatter', mode = 'none', stackgroup = 'one')
fig_ofertanac <- fig_ofertanac %>% add_trace (y = ~reinjecao, name = "Reinjeção")
fig_ofertanac <- fig_ofertanac %>% add_trace (y = ~queima_perda, name = "Queimas e Perdas")
fig_ofertanac <- fig_ofertanac %>% add_trace (y = ~consumo_EeP, name = "Consumo E & P")
fig_ofertanac <- fig_ofertanac %>% add_trace (y = ~absorcao_upgn, name = "Absorção nas UPGN's")
fig_ofertanac <- fig_ofertanac %>% add_trace (y = ~oferta_liquida, name = "Oferta Líquida")
fig_ofertanac <- fig_ofertanac %>%  plotly::layout(title = 'Oferta Nacional',
                                                   xaxis = list(title = 'Ano'),
                                                   yaxis = list (title = 'Volume em m³/dia'),
                                                   legend=list(title=list(text='<b> Fontes</b>'))) %>%
  #layout(autosize = TRUE) 
  layout(margin = list(l = 50, r = 50, b = 50, t = 50, pad = 10))

fig_ofertanac
saveWidget(as_widget(fig_ofertanac), "fig_ofertanac.html")
```

#### Oferta Internacional {data-width=350}

```{r}
# Oferta Internacional
oferta_imp <- read.csv2("graph_files/oferta_importada_mensal.csv")
oferta_imp$data <- stringr::str_replace_all(oferta_imp$data, "/", "-")
oferta_imp$data <- lubridate::as_date(oferta_imp$data, format = '%d-%m-%Y')

fig_ofertaimp<- plotly::plot_ly(oferta_imp,
                                x = ~data,
                                y = ~bolivia,
                                name = 'Boliviana', type = 'scatter', mode = 'none', stackgroup = 'one')

fig_ofertaimp <- fig_ofertaimp %>% add_trace (y = ~argentina, name = "Argentina")
fig_ofertaimp <- fig_ofertaimp %>% add_trace (y = ~regaseificacao_gnl, name = "Regaseificação (GNL)")
fig_ofertaimp <- fig_ofertaimp %>%  plotly::layout(title = 'Oferta Importada',
                                                   xaxis = list(title = 'Ano'),
                                                   yaxis = list (title = 'Volume em m³/dia'),
                                                   legend=list(title=list(text='<b>Fontes</b>'))) %>%
  layout(margin = list(l = 50, r = 50, b = 100, t = 100, pad = 4))

fig_ofertaimp <- fig_ofertaimp %>%plotly::layout(annotations = 
                                      list(x = 0, y = -0.2,
                                           text = '<b>Fonte</b>: Publicidade dos Contratos de Compra e Venda - ANP',                                      showarrow = F,
                                           xref = 'paper',
                                           yref = 'paper',
                                           align = 'left')
                                    )

saveWidget(as_widget(fig_ofertaimp), "fig_ofertaimp.html")
``` 

### Reservas

```{r}
reservas_prod <- read.csv2('graph_files/reservas_prod.csv')

reservas_prod$data <- as.character(reservas_prod$data)

reservas_prod$data <- lubridate::as_date(reservas_prod$data, format = '%Y')

reservas_prod$reservas_pb <- as.integer(reservas_prod$reservas_pb)

reservas_prod$reservas_pl <- as.integer(reservas_prod$reservas_pl)


fig_res_prod <- plotly::plot_ly(reservas_prod,
                                x =~data,
                                y =~reservas_pl,
                                name = "Reservas / Produção Líquida",
                                type = 'scatter',
                                mode = 'lines')

fig_res_prod <- fig_res_prod %>% add_trace(y = ~reservas_pb,
                                           name = 'Reservas/Produção Líquida')


fig_res_prod %>% plotly::layout(xaxis = list(title = 'Data'),
                                 yaxis = list(title = 'R/P (Ano)'),
                                title = 'Reservas Relativas') -> fig_res_prod

saveWidget(as_widget(fig_res_prod), "fig_res_prod.html")
```

### Produção 

#### Petrobras
```{r}
#Produção por concessionários
prod <- read.csv2('graph_files/prod_concessionario.csv')


#Quando eu declaro o que eu quero mostrar quando passa o mouse por cima 
#eu tenho que formatar o número com separador de milhar e decimal por que por
#algum motivo o plotly tira a formatação bonitinha - então eu tenho que formatar dentro
# do código do gráfico mesmo

prod[1,1] <- "Petrobrás"
prod[2,1] <- "Demais Concessionários"

prod_out <- read.csv2('graph_files/prod_outros.csv')
prod_out%>%dplyr::mutate(perc_res = round(residual*100, digits = 2)) -> prod_out


# fig_conc <- plotly::plot_ly(prod,
#                        labels = ~concessionario,
#                        values = ~barris,
#                        type = 'pie',
#                        hoverinfo = 'text',
#                        hovertext = paste("<b>Produção de Petróleo (em barris):</b>",formatC(prod$barris, 
#                                                                        format="f", 
#                                                                        big.mark = ".",
#                                                                        decimal.mark = ",",  
#                                                                        digits=2),
#                                          "<br><b>Produção de Gás Natural (em mil m³):</b>",formatC(prod$gn, 
#                                                                                              format="f", 
#                                                                                              big.mark = ".",
#                                                                                              decimal.mark = ",",  
#                                                                                              digits=2)))
# fig_conc <- fig_conc %>% layout(title = "Produção de Petrélo e Gás Natural (2022)",
#                                 annotations = list(x=0, 
#                                                    y=-0.1, 
#                                                    text = "<b>Fonte:</b> Anuário Estatístico Brasileiro do Petróleo, Gás Natural e Biocombustíveies - ANP ", 
#                                                    showarrow = F, 
#                                                    xref = 'paper', 
#                                                    yref = 'paper', 
#                                                    align = 'left'),
                                # margin = list(l=50, r=50, b=100, t=100))


# !!! AJUSTAR A POSIÇÃO DOS SUBPLOTS no domínio dos X's

fig_teste <- plot_ly()
fig_teste <- fig_teste%>% add_pie(prod,
                                  labels = ~prod$concessionario,
                                  values = ~prod$barris,
                                  textinfo = "label",
                                  domain = list(x = c(0, 0.4), y = c(0.4, 1)),
                                  # domain = list(row = 0, column = 0),
                                  hoverinfo = 'text',
                                  hovertext = paste("<b>Produção de Petróleo (em barris):</b>",formatC(prod$barris, 
                                                                       format="f",
                                                                       big.mark = ".",
                                                                       decimal.mark = ",",
                                                                       digits=2),
                                         "<br><b>Produção de Gás Natural (em mil m³):</b>",formatC(prod$gn,
                                                                                             format="f",
                                                                                             big.mark = ".",
                                                                                             decimal.mark = ",",
                                                                                             digits=2)))

fig_teste <- fig_teste%>% add_pie(prod_out,
                                  labels = ~prod_out$concessionario,
                                  values = ~prod_out$perc_res,
                                  domain = list(x = c(0.35, 0.75), y = c(0.4, 1)),
                                  # domain = list(row = 0, column = 1),
                                  textinfo = 'value+label',
                                  hoverinfo = 'text',
                           hovertext = paste("<b>Produção de Petróleo (em Barris):</b>", formatC(prod_out$barris,
                                                                                          format="f",
                                                                                          big.mark = ".",
                                                                                          decimal.mark = ",",
                                                                                          digits=2),
                                             "<br><b>Produção de Gás Natural (em mil m³):</b>", formatC(prod_out$gn,
                                                                                                 format="f",
                                                                                                 big.mark = ".",
                                                                                                 decimal.mark = ",",
                                                                                                 digits=2)))
fig_teste <- fig_teste %>% layout(title = "Produção de Petrélo e Gás Natural (2022)",
                                  showlegend = F,
                                  height = 900,
                                  # grid=list(rows=1, columns=2),
                                  xaxis = list(showgrid = FALSE, zeroline = FALSE, showticklabels = FALSE),
                                  yaxis = list(showgrid = FALSE, zeroline = FALSE, showticklabels = FALSE))
fig_prod_petro <- fig_teste
saveWidget(as_widget(fig_prod_petro), "fig_prod_petro.html")
```


<!-- #### Produção dos Demais Concessionários -->
```{r}
# prod_out <- read.csv2('graph_files/prod_outros.csv')
# 
# prod_out%>%dplyr::mutate(perc_res = round(residual*100, digits = 2)) -> prod_out
#   
# #eu quero que ele mostre as percentagens que eu calculei - por isso eu coloco textinfo como value
# fig_out <- plotly::plot_ly(prod_out,
#                            labels = ~concessionario,
#                            values = ~perc_res,
#                            textinfo = 'value+label',
#                            type = 'pie',
#                            hoverinfo = 'text',
#                            hovertext = paste("<b>Produção de Petróleo (em Barris):</b>", formatC(prod_out$barris, 
#                                                                                           format="f", 
#                                                                                           big.mark = ".",
#                                                                                           decimal.mark = ",",  
#                                                                                           digits=2),
#                                              "<br><b>Produção de Gás Natural (em mil m³):</b>", formatC(prod_out$gn, 
#                                                                                                  format="f", 
#                                                                                                  big.mark = ".",
#                                                                                                  decimal.mark = ",",  
#                                                                                                  digits=2)))
# 
# fig_out <- fig_out %>% layout(title = "<b>Produção dos Demais Concessionários (2022)</b>",
#                               annotations = list(x=0, 
#                                                  y=-0.1, 
#                                                  text = "<b>Fonte:</b> Anuário Estatístico Brasileiro do Petróleo, Gás Natural e Biocombustíveies - ANP ", 
#                                                  showarrow = F, 
#                                                  xref = 'paper', 
#                                                  yref = 'paper', 
#                                                  align = 'left'),
#                               margin = list(l=50, r=50, b=100, t=100))
# fig_out

```

### Oferta Interna
```{r}

#------------------------------------------------------------------------------#
#oferta interna#

oferta_int <-read.csv2('graph_files/oferta_interna.csv')


oferta_int$data <- as.character(oferta_int$data)

oferta_int$data <- lubridate::as_date(oferta_int$data, 
                                      format = '%Y')

fig_ofertaint<- plotly::plot_ly(oferta_int,
                                x = ~data,
                                y = ~produca_bruta,
                                name = 'Produção Bruta', 
                                type = 'scatter', 
                                mode = 'none', 
                                stackgroup = 'one')

fig_ofertaint <- fig_ofertaint %>% add_trace (y = ~import, 
                                              name = "Importação")

fig_ofertaint <- fig_ofertaint %>% add_lines(y = ~oferta_interna, 
                                             name = 'Oferta Interna', 
                                             fill = 'none', 
                                             stackgroup = 'two')

fig_ofertaint <- fig_ofertaint %>% add_lines(y = ~reinj_perdas, 
                                             name = 'Reinjeção e Perdas', 
                                             fill = 'none', 
                                             stackgroup = 'three')


fig_ofertaint   <- fig_ofertaint   %>%  plotly::layout(title = 'Oferta Interna de Gás Natural',
                                                       xaxis = list(title = 'Ano'),
                                                       yaxis = list (title = 'Volume em milhões de m³/dia'),
                                                       legend=list(title=list(text='<b> Fontes </b>')))
saveWidget(as_widget(fig_ofertaint), "fig_ofertaint.html")
```


### Demanda {data-width=700}

#### Demanda por segmento de consumo {data-width=700}

```{r}
demanda_seg <- read.csv2("graph_files/demanda_segmento.csv")
demanda_seg$data <- stringr::str_replace_all(demanda_seg$data, "/", "-")
demanda_seg$data <- lubridate::as_date(demanda_seg$data, format = '%d-%m-%Y')
fig_demandaseg<- plotly::plot_ly(demanda_seg,
                                 x = ~data,
                                 y = ~industrial,
                                 name = 'Industrial', type = 'scatter', mode = 'none', stackgroup = 'one')
fig_demandaseg <- fig_demandaseg %>% add_trace (y = ~automotivo, name = "Automotivo")
fig_demandaseg <- fig_demandaseg %>% add_trace (y = ~ger_ele, name = "Geração Elétrica")
fig_demandaseg <- fig_demandaseg %>% add_trace (y = ~cogeracao, name = "Cogeração")
fig_demandaseg <- fig_demandaseg %>% add_trace (y = ~residencial, name = "Residencial")
fig_demandaseg <- fig_demandaseg %>% add_trace (y = ~comercial, name = "Comercial")
fig_demandaseg <- fig_demandaseg %>% add_trace (y = ~outros_mais_GNC, name = "Outros (incluindo GNC)")

fig_demandaseg <- fig_demandaseg %>%  plotly::layout(title = 'Demanda',
                                                     xaxis = list(title = 'Ano'),
                                                     yaxis = list (title = 'Volume em m³/dia'),
                                                     legend=list(title=list(text='<b> Segmentos </b>'))) %>%
  layout(margin = list(l = 50, r = 50, b = 50, t = 50, pad = 10))
saveWidget(as_widget(fig_demandaseg), "fig_demandaseg.html")
```

#### Demanda por distribuidora com segmento termelétrico {data-width=700}

```{r}
demanda_dist <- read.csv2("graph_files/demanda_distribuidora_com_termica.csv")
demanda_dist%>%dplyr::rename(data = X) -> demanda_dist
demanda_dist$data <- stringr::str_replace_all(demanda_dist$data, "/", "-")
demanda_dist$data <- lubridate::as_date(demanda_dist$data, format = '%d-%m-%Y')
fig_demandist<- plotly::plot_ly(demanda_dist,
                                x = ~data,
                                y = ~comgas,
                                name = 'Comgás', type = 'scatter', mode = 'none', stackgroup = 'one')
fig_demandist<- fig_demandist %>% add_trace (y = ~ceg, name = "CEG")
fig_demandist<- fig_demandist %>% add_trace (y = ~ceg_rio, name = "CEG Rio")
fig_demandist<- fig_demandist %>% add_trace (y = ~bahiagas, name = "BahiaGás")
fig_demandist<- fig_demandist %>% add_trace (y = ~copergas, name = "Copergás")
fig_demandist<- fig_demandist %>% add_trace (y = ~cigas, name = "Cigás")
fig_demandist<- fig_demandist %>% add_trace (y = ~gasmig, name = "Gasmig")
fig_demandist<- fig_demandist %>% add_trace (y = ~esgas, name = "ES Gás")
fig_demandist<- fig_demandist %>% add_trace (y = ~gasmar, name = "Gasmar")
fig_demandist<- fig_demandist %>% add_trace (y = ~sulgas, name = "Sul Gás")
fig_demandist<- fig_demandist %>% add_trace (y = ~scgas, name = "SC Gás")
fig_demandist<- fig_demandist %>% add_trace (y = ~compagas, name = "Compagas")
fig_demandist<- fig_demandist %>% add_trace (y = ~msgas, name = "MS Gás")
fig_demandist<- fig_demandist %>% add_trace (y = ~cegas, name = "Cegás")
fig_demandist<- fig_demandist %>% add_trace (y = ~naturgy_sp, name = "Naturgy SP")
fig_demandist<- fig_demandist %>% add_trace (y = ~gas_brasiliano, name = "Gas Brasiliano")
fig_demandist<- fig_demandist %>% add_trace (y = ~algas, name = "Algás")
fig_demandist<- fig_demandist %>% add_trace (y = ~potigas, name = "Potigás")
fig_demandist<- fig_demandist %>% add_trace (y = ~pbgas, name = "PB Gás")
fig_demandist<- fig_demandist %>% add_trace (y = ~cebgas, name = "Cebgás")
fig_demandist<- fig_demandist %>% add_trace (y = ~mtgas, name = "MT Gás")
fig_demandist<- fig_demandist %>% add_trace (y = ~goiasgas, name = "Goiás Gás")
fig_demandist<- fig_demandist %>% add_trace (y = ~gaspisa, name = "Gaspisa")
fig_demandist <- fig_demandist %>%  plotly::layout(title = 'Demanda (Com termelétricas)',
                                                   xaxis = list(title = 'Ano'),
                                                   yaxis = list (title = 'Volume em m³/dia'),
                                                   legend=list(title=list(text='<b> Distribuidoras </b>'))) %>%
  layout(margin = list(l = 50, r = 50, b = 50, t = 50, pad = 10))
saveWidget(as_widget(fig_demandist), "fig_demandist.html")
```

#### Demanda por distribuidora sem segmento termelétrico {data-width=700}

```{r}
demanda_dist_st <- read.csv2("graph_files/demanda_distribuidora_sem_termica.csv")
demanda_dist_st$data <- stringr::str_replace_all(demanda_dist_st$data, "/", "-")
demanda_dist_st$data <- lubridate::as_date(demanda_dist_st$data, format = '%d-%m-%Y')
fig_demandist_st<- plotly::plot_ly(demanda_dist_st,
                                   x = ~data,
                                   y = ~comgas,
                                   name = 'Comgás', type = 'scatter', mode = 'none', stackgroup = 'one')
fig_demandist_st<- fig_demandist_st %>% add_trace (y = ~ceg, name = "CEG")
fig_demandist_st<- fig_demandist_st %>% add_trace (y = ~ceg_rio, name = "CEG Rio")
fig_demandist_st<- fig_demandist_st %>% add_trace (y = ~bahiagas, name = "BahiaGás")
fig_demandist_st<- fig_demandist_st %>% add_trace (y = ~copergas, name = "Copergás")
fig_demandist_st<- fig_demandist_st %>% add_trace (y = ~cigas, name = "Cigás")
fig_demandist_st<- fig_demandist_st %>% add_trace (y = ~gasmig, name = "Gasmig")
fig_demandist_st<- fig_demandist_st %>% add_trace (y = ~esgas, name = "ES Gás")
fig_demandist_st<- fig_demandist_st %>% add_trace (y = ~gasmar, name = "Gasmar")
fig_demandist_st<- fig_demandist_st %>% add_trace (y = ~sulgas, name = "Sul Gás")
fig_demandist_st<- fig_demandist_st %>% add_trace (y = ~scgas, name = "SC Gás")
fig_demandist_st<- fig_demandist_st %>% add_trace (y = ~compagas, name = "Compagas")
fig_demandist_st<- fig_demandist_st %>% add_trace (y = ~msgas, name = "MS Gás")
fig_demandist_st<- fig_demandist_st %>% add_trace (y = ~cegas, name = "Cegás")
fig_demandist_st<- fig_demandist_st %>% add_trace (y = ~naturgy_sp, name = "Naturgy SP")
fig_demandist_st<- fig_demandist_st %>% add_trace (y = ~gas_brasiliano, name = "Gas Brasiliano")
fig_demandist_st<- fig_demandist_st %>% add_trace (y = ~algas, name = "Algás")
fig_demandist_st<- fig_demandist_st %>% add_trace (y = ~potigas, name = "Potigás")
fig_demandist_st<- fig_demandist_st %>% add_trace (y = ~pbgas, name = "PB Gás")
fig_demandist_st<- fig_demandist_st %>% add_trace (y = ~cebgas, name = "Cebgás")
fig_demandist_st<- fig_demandist_st %>% add_trace (y = ~mtgas, name = "MT Gás")
fig_demandist_st<- fig_demandist_st %>% add_trace (y = ~goiasgas, name = "Goiás Gás")
fig_demandist_st<- fig_demandist_st %>% add_trace (y = ~gaspisa, name = "Gaspisa")
fig_demandist_st <- fig_demandist_st %>%  plotly::layout(title = 'Demanda (Sem termelétricas)',
                                                         xaxis = list(title = 'Ano'),
                                                         yaxis = list (title = 'Volume em m³/dia'),
                                                         legend=list(title=list(text='<b> Distribuidoras </b>'))) %>%
  layout(margin = list(l = 50, r = 50, b = 50, t = 50, pad = 10))
fig_demandist_st
saveWidget(as_widget(fig_demandist_st), "fig_demandist_st.html")
```

### Consumo não-termelétrico

```{r}

consumo_70 <-read.csv2('graph_files/consumo_70.csv')

consumo_70$data <- stringr::str_replace_all(consumo_70$data, "/", "-")

consumo_70$data <- lubridate::as_date(consumo_70$data, format = '%d-%m-%Y')

fig_consumo70 <- plotly::plot_ly(consumo_70,
                                 x = ~data,
                                 y=~quimica, type = 'bar', name = 'Química') %>%
                          add_trace(y=~ferro_gusa_aco,name = 'Ferro-Gusa e Aço') %>%
                          add_trace(y=~ceramica,name = 'Cerâmica') %>%
                          add_trace(y=~papel_celulose,name = 'Papel e Celulose') %>%
                          add_trace(y=~alimentos_bebidas,name = 'Alimentos e Bebidas') %>%
                          add_trace(y=~nao_ferroso,name = 'Não-Ferrosos e Outros (Metalurgia)') %>%
                          add_trace(y=~mineiracao,name = 'Mineração e Pelotização') %>%
                          add_trace(y=~textil,name = 'Têxtil') %>%
                          add_trace(y=~outros_industrial,name = 'Outros (Industrial)') %>%
                          add_trace(y=~residencial_com,name = 'Residencial, Comercial e Público') %>%
                          add_trace(y=~transporte_gnv,name = 'Transportes (GNV)') %>%
                          add_trace(y=~nao_energetico,name = 'Não Energético (matéria prima)') %>%
                          add_trace(y=~refino_petroleo,name = 'Refino de Petróleo')



fig_consumo70 %>% plotly::layout(xaxis = list(title = 'Data'),
                                yaxis = list(title = 'Milhões'),
                                barmode = 'stack',title="Consumo por fonte") -> fig_consumo70

saveWidget(as_widget(fig_consumo70), "fig_consumo70.html")
```

### Balanço Nacional e Malha Integrada

#### Balanço Mensal

```{r}

#--------------mensal--------------#
balanco <-read.csv2("graph_files/balanco.csv")


balanco$data <- stringr::str_replace_all(balanco$data, "/", "-")


balanco$data <- lubridate::as_date(balanco$data, format = '%d-%m-%Y')

fig_balanco<- plotly::plot_ly(balanco,
                              x = ~data,
                              y = ~oferta_nacional,
                              name = 'Oferta Nacional', 
                              type = 'scatter', 
                              mode = 'none', 
                              stackgroup = 'one',
                              legendgroup = 'group1')

fig_balanco<- fig_balanco %>% add_trace (y = ~oferta_boliviana, 
                                         name = "Bolívia",
                                         legendgroup = 'group1')


fig_balanco<- fig_balanco %>% add_trace (y = ~gnl, 
                                         name = "GNL",
                                         legendgroup = 'group1')

#se quando eu não quiser empilhar é so colocar em outro stackgroup
fig_balanco <- fig_balanco %>% add_lines(y = ~perdas_ajustes, 
                                         name = 'Perdas e Ajustes', 
                                         fill = 'none', 
                                         stackgroup = 'two',
                                         legendgroup = 'group2')


fig_balanco <- fig_balanco %>% add_lines(y = ~demanda_nt, 
                                         name = 'Demanda Não Termelétrica', 
                                         fill = 'none', 
                                         stackgroup = 'two',
                                         legendgroup = 'group2')


fig_balanco  <- fig_balanco  %>%  plotly::layout(title = 'Balanço de Gás Natural (Mensal)',
                                                 xaxis = list(title = 'Ano'),
                                                 yaxis = list (title = 'Volume em milhões de m³/dia'),
                                                 legend=list(title=list(text='<b> Oferta e Demanda </b>')))
saveWidget(as_widget(fig_balanco), "fig_balanco.html")
```

#### Balanço Anual

```{r}
balanco_anual<-read.csv2('graph_files/balanco_anual.csv')


balanco_anual$data <- as.character(balanco_anual$data)

balanco_anual$data <- lubridate::as_date(balanco_anual$data, 
                                         format = '%Y')

fig_balanco_anual<- plotly::plot_ly(balanco_anual,
                                    x = ~data,
                                    y = ~oferta_nacional,
                                    name = 'Oferta Nacional', 
                                    type = 'scatter', 
                                    mode = 'none', 
                                    stackgroup = 'one',
                                    legendgroup = 'group1')

fig_balanco_anual<- fig_balanco_anual %>% add_trace (y = ~oferta_bolivia, 
                                                     name = "Bolívia",
                                                     legendgroup = 'group1')


fig_balanco_anual<- fig_balanco_anual %>% add_trace (y = ~gnl, 
                                                     name = "GNL",
                                                     legendgroup = 'group1')

#se quando eu não quiser empilhar é so colocar em outro stackgroup
fig_balanco_anual <- fig_balanco_anual %>% add_lines(y = ~perdas_ajustes, 
                                                     name = 'Perdas e Ajustes', 
                                                     fill = 'none', 
                                                     stackgroup = 'two',
                                                     legendgroup = 'group2')


fig_balanco_anual <- fig_balanco_anual %>% add_lines(y = ~demanda_nt, 
                                                     name = 'Demanda Não Termelétrica', 
                                                     fill = 'none', 
                                                     stackgroup = 'two',
                                                     legendgroup = 'group2')


fig_balanco_anual  <- fig_balanco_anual  %>%  plotly::layout(title = 'Balanço de Gás Natural (Anual)',
                                                             xaxis = list(title = 'Ano'),
                                                             yaxis = list (title = 'Volume em milhões de m³/dia'),
                                                             legend=list(title=list(text='<b> Oferta e Demanda </b>')))
saveWidget(as_widget(fig_balanco), "fig_balanco_anual.html")
```

# Transporte {data-icon="ion-map"}

## Column {.tabset}

### Mapa das Transportadoras

```{r}

```

### Contratos Legados de Transporte

```{r}
```

# Comercialização {data-icon="ion-ios-paper-outline"}

## Column {.tabset}

### Comercialização no País

#### QDC contratada por região

```{r}
qdc_reg<- read.csv2("graph_files/qdc_reg.csv")
qdc_reg %>% dplyr::rename(data = regiao) -> qdc_reg
qdc_reg$data <- stringr::str_replace_all(qdc_reg$data, "/", "-")
qdc_reg$data <- lubridate::as_date(qdc_reg$data, format = '%d-%m-%Y')
qdc_reg %>% dplyr::filter(data >= "2024-01-01")-> qdc_reg
fig_qdcreg <- plotly::plot_ly(qdc_reg,
                              x = ~data,
                              y = ~sudeste,
                              name = 'Sudeste', type = 'scatter', mode = 'none', stackgroup = 'one')
fig_qdcreg <- fig_qdcreg %>% add_trace (y = ~sul, name = "Sul")
fig_qdcreg <- fig_qdcreg %>% add_trace(y = ~nordeste, name = "Nordeste")
fig_qdcreg <- fig_qdcreg %>% add_trace(y = ~centrooeste, name = "Centro-Oeste")
fig_qdcreg <- fig_qdcreg %>%  plotly::layout(title = 'Quantidade Diária Contratada por Região',
                                             xaxis = list(title = 'Ano'),
                                             yaxis = list (title = 'Volume em m³/dia'),
                                             legend=list(title=list(text='<b> Região </b>'))) %>% layout(autosize = TRUE)



fig_qdcreg <- fig_qdcreg %>% plotly::layout(annotations = list(x = 0, 
                                  y = -0.10,
                                  text = '<b> Fonte </b>: Publicidade dos Contratos de Compra e Venda - ANP',                                                    showarrow = F,
                                  xref = 'paper',
                                  yref = 'paper',
                                  align = 'left',
                                  margin = list(l = 50, r = 50, b = 100, t = 100, pad = 4)
))

saveWidget(as_widget(fig_qdcreg), "fig_qdcreg.html")
```

#### QDC contratada por Estado

```{r}


qdc_uf<- read.csv2("graph_files/qdc_uf.csv")
qdc_uf$data <- stringr::str_replace_all(qdc_uf$data, "/", "-")
qdc_uf$data <- lubridate::as_date(qdc_uf$data, format = '%d-%m-%Y')
qdc_uf %>% dplyr::filter(data >= "2024-01-01")-> qdc_uf
fig_qdcuf <- plotly::plot_ly(qdc_uf,
                             x = ~data,
                             y = ~SP,
                             name = 'São Paulo', type = 'scatter', mode = 'none', stackgroup = 'one')
fig_qdcuf <- fig_qdcuf %>% add_trace (y = ~RJ, name = "Rio de Janeiro")
fig_qdcuf <- fig_qdcuf %>% add_trace (y = ~ES, name = "Espírito Santo")
fig_qdcuf <- fig_qdcuf %>% add_trace (y = ~MG, name = "Minas Gerais")
fig_qdcuf <- fig_qdcuf %>% add_trace (y = ~PR, name = "Paraná")
fig_qdcuf <- fig_qdcuf %>% add_trace (y = ~SC, name = "Santa Catarina")
fig_qdcuf <- fig_qdcuf %>% add_trace (y = ~RS, name = "Rio Grande do Sul")
fig_qdcuf <- fig_qdcuf %>% add_trace (y = ~BA, name = "Bahia")
fig_qdcuf <- fig_qdcuf %>% add_trace (y = ~CE, name = "Ceará")
fig_qdcuf <- fig_qdcuf %>% add_trace (y = ~PB, name = "Paraíba")
fig_qdcuf <- fig_qdcuf %>% add_trace (y = ~PE, name = "Pernambuco")
fig_qdcuf <- fig_qdcuf %>% add_trace (y = ~AL, name = "Alagoas")
fig_qdcuf <- fig_qdcuf %>% add_trace (y = ~SE, name = "Sergipe")
fig_qdcuf <- fig_qdcuf %>% add_trace (y = ~RN, name = "Rio Grande do Norte")
fig_qdcuf <- fig_qdcuf %>% add_trace (y = ~MS, name = "Mato Grosso do Sul")
fig_qdcuf <- fig_qdcuf %>%  plotly::layout(title = 'Quantidade Diária Contratada por Estado',
                                           xaxis = list(title = 'Ano'),
                                           yaxis = list (title = 'Volume em m³/dia'),
                                           legend=list(title=list(text='<b> Estado </b>',
                                                                  orientation = "h",   # show entries horizontally
                                                                  xanchor = "center",  # use center of legend as anchor
                                                                  x = 0.5))) %>% 
  layout(margin = list(l = 50, r = 50, b = 50, t = 50, pad = 10))

saveWidget(as_widget(fig_qdcuf), "fig_qdcuf.html")
```

### Comercialização entre Produtores

```{r}
qdc_for <- read.csv2("graph_files/qdc_fornecedor.csv")
qdc_for$date <- stringr::str_replace_all(qdc_for$date, "/", "-")
qdc_for$date <- lubridate::as_date(qdc_for$date, format = '%d-%m-%Y')

qdc_for %>%
  dplyr::filter(date >= "2024-01-01" ) -> qdc_for
fig_qdcfor <- plotly::plot_ly(qdc_for,
                              x = ~date,
                              y = ~petrobras,
                              name = 'Petrobrás', type = 'scatter', mode = 'none', stackgroup = 'one')
fig_qdcfor <- fig_qdcfor %>% add_trace (y = ~Alvopetro, name = "Alvopetro")
fig_qdcfor <- fig_qdcfor %>% add_trace (y = ~Compass, name = "Compass")
fig_qdcfor <- fig_qdcfor %>% add_trace (y = ~ERG, name = "ERG")
fig_qdcfor <- fig_qdcfor %>% add_trace (y = ~Eagle, name = "Eagle")
fig_qdcfor <- fig_qdcfor %>% add_trace (y = ~Equinor, name = "GALP")
fig_qdcfor <- fig_qdcfor %>% add_trace (y = ~NFE, name = "NFE")
fig_qdcfor <- fig_qdcfor %>% add_trace (y = ~Origem, name = "Origem")
fig_qdcfor <- fig_qdcfor %>% add_trace (y = ~tresR, name = "3R")
fig_qdcfor <- fig_qdcfor %>% add_trace (y = ~Petroreconcavo, name = "Petrorecôncavo")
fig_qdcfor <- fig_qdcfor %>% add_trace (y = ~Potiguar, name = "Potiguar")
fig_qdcfor <- fig_qdcfor %>% add_trace (y = ~Shell, name = "Shell")
fig_qdcfor <- fig_qdcfor %>% add_trace (y = ~Tradener, name = "Tradener")
fig_qdcfor <- fig_qdcfor %>% plotly::layout(title = 'Quantidade Diária Contratada por Fornecedor',
                                            xaxis = list(title = 'Ano'),
                                            yaxis = list (title = 'Volume em m³/dia'))
saveWidget(as_widget(fig_qdcfor), "fig_qdcfor.html")
```

### Contratação das Distribuidoras

```{r}
qdc_dist<- read.csv2("graph_files/qdc_dist.csv")
qdc_dist$data <- stringr::str_replace_all(qdc_dist$data, "/", "-")
qdc_dist$data <- lubridate::as_date(qdc_dist$data, format = '%d-%m-%Y')
qdc_dist %>% dplyr::filter(data >= "2024-01-01")-> qdc_dist
fig_qdcdist <- plotly::plot_ly(qdc_dist,
                               x = ~data,
                               y = ~comgas,
                               name = 'Comgás', type = 'scatter', mode = 'none', stackgroup = 'one')
fig_qdcdist <- fig_qdcdist %>% add_trace (y = ~CEG, name = "CEG")
fig_qdcdist <- fig_qdcdist %>% add_trace (y = ~scgas, name = "SC Gás")
fig_qdcdist <- fig_qdcdist %>% add_trace (y = ~gasmig, name = "Gasmig")
fig_qdcdist <- fig_qdcdist %>% add_trace (y = ~CEG.RIO, name = "CEG Rio")
fig_qdcdist <- fig_qdcdist %>% add_trace (y = ~esgas, name = "ES Gás")
fig_qdcdist <- fig_qdcdist %>% add_trace (y = ~bahiagas, name = "Bahiagás")
fig_qdcdist <- fig_qdcdist %>% add_trace (y = ~copergas, name = "CoperGás")
fig_qdcdist <- fig_qdcdist %>% add_trace (y = ~sulgas, name = "Sulgás")
fig_qdcdist <- fig_qdcdist %>% add_trace (y = ~naturgy, name = "Naturgy SP")
fig_qdcdist <- fig_qdcdist %>% add_trace (y = ~compagas, name = "Compagás")
fig_qdcdist <- fig_qdcdist %>% add_trace (y = ~cegas, name = "Cegás")
fig_qdcdist <- fig_qdcdist %>% add_trace (y = ~necta, name = "Necta")
fig_qdcdist <- fig_qdcdist %>% add_trace (y = ~msgas, name = "MS Gás")
fig_qdcdist <- fig_qdcdist %>% add_trace (y = ~sergas, name = "Sergás")
fig_qdcdist <- fig_qdcdist %>% add_trace (y = ~pbgas, name = "PBGás")
fig_qdcdist <- fig_qdcdist %>% add_trace (y = ~algas, name = "Algás")
fig_qdcdist <- fig_qdcdist %>% add_trace (y = ~potigas, name = "Potigás")
fig_qdcdist <- fig_qdcdist %>%  plotly::layout(title = 'Quantidade Diária Contratada por Distribuidora',
                                               xaxis = list(title = 'Ano'),
                                               yaxis = list (title = 'Volume em m³/dia'),
                                               legend=list(title=list(text='<b> Distribuidora </b>'))) %>%
layout(autosize = TRUE)
saveWidget(as_widget(fig_qdcdist), "fig_qdcdist.html")
```

### Modalidades de Contratação

```{r}
qdc_mod<- read.csv2("graph_files/qdc_mod.csv")
qdc_mod$data <- str_replace_all(qdc_mod$data, "/", "-")
qdc_mod$data <- lubridate::as_date(qdc_mod$data, format = '%d-%m-%Y')
qdc_mod %>% dplyr::filter(data >= "2024-01-01")-> qdc_mod
fig_qdcmod <- plotly::plot_ly(qdc_mod,
                              x = ~data,
                              y = ~firme.inflexivel,
                              name = 'Firme Inflexível', type = 'scatter', mode = 'none', stackgroup = 'one')
fig_qdcmod <- fig_qdcmod %>% add_trace (y = ~firme, name = "Firme")
fig_qdcmod <- fig_qdcmod %>% add_trace (y = ~interruptivel, name = "Interruptivel")
fig_qdcmod <- fig_qdcmod %>%  plotly::layout(title = 'Quantidade Diária Contratada Média por Modalidade de Contratação',
                                             xaxis = list(title = 'Ano'),
                                             yaxis = list (title = 'Volume em m³/dia'),
                                             legend=list(title=list(text='<b> Modalidade </b>'))) %>%
  layout(autosize = TRUE)
fig_qdcmod
saveWidget(as_widget(fig_qdcmod), "fig_qdcmod.html")
```

# Distribuição {data-icon="ion-pie-graph"}

## Column {.tabset}

### Áreas de Concessão

```{r}
#Mapa de distribuidoras#
areas <- sf::read_sf('areas_concedidas/areas_concedidas.shp')
car <- read.csv2('graph_files/caracteristicas_areas.csv')
car[3,4] <- "0"
areas[18,1]<-"Bahiagás"
areas[26,1]<-"Goiasgás"
map <- dplyr::left_join(areas,
                        car,
                        by = "dstrbdr")

controle <- read.csv2('graph_files/controle.csv')

map <- dplyr::left_join(map,
                        controle,
                        by = "dstrbdr")
map %>% dplyr::rename("Distribuidora" = "dstrbdr",
                      "Número de Clientes" = "clientes",
                      "Extensão da Rede (km)" = "rede",
                      "Demanda de Gás Natural Incluindo Térmicas (mm³/dia)" = "demanda_23ct",
                      "Demanda de Gás Natural Excluindo Térmicas (mm³/dia)" = "demanda_23st",
                      "Acionista Majoritário" = "controle") -> map

map$'Número de Clientes' <- as.integer(map$'Número de Clientes')

#Para mostrar ps números cm separação de milhar 
map$'Número de Clientes' <- formatC(map$'Número de Clientes', 
                                    format="f", 
                                    big.mark = ".",
                                    decimal.mark = ",",  
                                    digits=0)

map$'Extensão da Rede (km)' <- formatC(map$'Extensão da Rede (km)', 
                                    format="f", 
                                    big.mark = ".",
                                    decimal.mark = ",",  
                                    digits=0)

areas_de_concecao <- mapview::mapview(map, legend = F, zcol = "Distribuidora", popup = popupTable(map,
                                                                    zcol = c("Distribuidora",
                                                                             "Número de Clientes",
                                                                             "Extensão da Rede (km)",
                                                                             "Demanda de Gás Natural Incluindo Térmicas (mm³/dia)",
                                                                             "Demanda de Gás Natural Excluindo Térmicas (mm³/dia)",
                                                                             "Acionista Majoritário"),
                                                                    feature.id = FALSE,
                                                                    row.numbers = FALSE))
mapview::mapshot(areas_de_concecao, file = "areas_de_concecao.html")
```

### Composição Acionária das Distribuidoras

### Extensão da Rede

```{r}
ext_rede<-read.csv2("graph_files/ext_rede.csv")
l <- list(
  font = list(
    family = "sans-serif",
    #size = 12,
    color = "#000"),
  bgcolor = "#E2E2E2",
  bordercolor = "#FFFFFF",
  borderwidth = 2,
  orientation = "h",   # show entries horizontally
  xanchor = "right",  # use center of legend as anchor
  x = 0.2, y =  - 0.2) 
m <- list(
  l = 10,
  r = 10,
  b = 100,
  t = 10,
  pad = 20
)
fig_ext <- plotly::plot_ly(ext_rede, 
                           x = ~ano, 
                           y = ~transport,
                           type = 'scatter',
                           mode = 'lines', 
                           name = 'Transporte')
fig_ext <- fig_ext %>% plotly::add_trace(y = ~distribuicao, 
                                         name = 'Distribuição', 
                                         mode = 'lines') 
fig_ext <- fig_ext %>% plotly::layout(title = 'Extensões das Redes de Transporte e Distribuição',
                                      xaxis = list(title = 'Ano'),
                                      yaxis = list (title = 'Quilômetros'),
                                      #legend = list(x = 0, y = 0.8),
                                      legend = list(x = 0.5, y = 1, 
                                                    xanchor = 'right', yanchor = 'top'),
                                      margin= m) %>%
  layout(autosize = TRUE)
fig_ext

htmlwidgets::saveWidget(as_widget(fig_ext), "fig_ext.html")
```

### Contratos de Concessão

```{r}
```

